# 请教陈版：丧失控制权

提问人：wx_5def3d187eb5 时间：2019-12-10 11:22:58
背景：同一控制下丧失控制权。A 公司下面两个 100%持股的 B 和 C 公司。B和 C 分别持有D 公司66% 和34% 份额。以往年度由B 合并。自2019 年 1 月 1 日期，内部管理发生变动，实质上B 公司丧失控制权，但持股比例不发生任何变化。也没有内部交易。
请教陈版：在HKFRS 下是否还是按照处置子公司处理。如果 D 公司可辨认净资产公允价值与账面净资产基本一致。应该怎么做会计处理。

回答人：chenyiwei
还是按照处置子公司处理，处置结果相当于内地《企业会计准则第 33号——合并财务报表（ 2014 年修订）》第五十条要求的处理效果。